臺灣花蓮地方法院刑事判決　　　　　　　　　　　　　　九十四年度訴字第四二號
　　公　訴　人　臺灣花蓮地方法院檢察署檢察官
　　被　　　告　乙○○
右列被告因違反著作權法等案件，經檢察官提起公訴（九十四年度偵續字第一號），
本院判決如左：
    主  文
本件公訴不受理。
    理  由
一、公訴意旨略以：被告乙○○係「雙子星遊樂器專賣店」（設在花蓮縣吉安鄉○○
    路○段七七號）之負責人，基於營利之意圖，明知不得販賣他人重製之仿冒盜版
    光碟及卡匣，仍於民國九十二年一月間，向一不詳姓名年籍之成年男子，購買擅
    自重製自日商新力電腦娛樂股份有限公司（以下簡稱新力公司）、日商卡波光股
    份有限公司（以下簡稱卡波光公司）、日商任天堂股份有限公司（以下簡稱任天
    堂公司）享有商標專用權及著作權之系統遊戲光碟及卡匣，陳列於其所經營之「
    雙子星遊樂器專賣店」販賣，並以之為常業。迨於九十二年十一月十七日下午三
    時三十分許，為警在上址查獲，並扣得盜版遊戲光碟共計六千一百三十八片、盜
    版遊戲卡匣八百四十九個，及光碟目錄十四本。因認被告涉有違反商標法第八十
    二條及著作權法第九十一條之一第一項、第三項與同法第九十四條第一項之罪嫌
    云云。
二、按起訴之程序違背規定者，應諭知不受理之判決，且得不經言詞辯論為之，刑事
    訴訟法第三百零三條第一款、第三百零七條分別定有明文。次按告訴人接受不起
    訴或緩起訴處分書後，得於七日內以書狀敘述不服之理由，經原檢察官向直接上
    級法院檢察署檢察長或檢察總長聲請再議，不起訴或緩起訴處分得聲請再議者，
    其再議期間及聲請再議之直接上級法院檢察署檢察長或檢察總長，應記載於送達
    告訴人處分書正本；再議之聲請，原檢察官認為有理由者，應撤銷其處分，除前
    條情形外，應繼續偵查或起訴；被告接受撤銷緩起訴處分書後，得於七日內以書
    狀敘述不服之理由，經原檢察官向直接上級法院檢察署檢察長或檢察總長聲請再
    議，刑事訴訟法第二百五十六條第二項之規定，於送達被告之撤銷緩起訴處分書
    準用之，刑事訴訟法第二百五十六條第一項、第二項、第二百五十七條第一項、
    第二百五十六條之一亦分別定有明文。故檢察官若前已對被告為緩起訴處分之諭
    知，告訴人於接受緩起訴處分書後不服，而於法定期間內向原檢察官聲請再議，
    原檢察官認為再議之聲請乃有理由，依刑事訴訟法第二百五十七條之規定，應先
    撤銷前所為之緩起訴處分，且非被告對撤銷緩起訴處分聲明不服、提起再議之情
    形下，始得繼續偵查或起訴，而依據同法第二百五十六條之一之規定，檢察官欲
    撤銷緩起訴處分，需製作撤銷緩起訴處分書且於其上載明再議期間、聲請再議之
    直接上級法院檢察署檢察長或檢察總長等事項後，將該撤銷緩起訴處分書合法送
    達予被告，被告始得據以決定是否對該撤銷緩起訴處分聲請再議。若檢察官未能
    踐行上揭撤銷緩起訴處分之法定程序即逕行起訴，其起訴之程序即屬違背規定，
    應予諭知不受理之判決，合先敘明。
三、經查，本件檢察官曾於九十二年十二月二十六日，以臺灣花蓮地方法院檢察署九
    十二年度偵字第二九一一號案件對被告為緩起訴處分之諭知，此有該緩起訴處分
    書乙份在卷可佐。嗣檢察官未將該緩起訴處分書合法送達予本件告訴人，致告訴
    人無從行使再議權，即依職權送臺灣高等法院花蓮分院檢察署檢察長再議，經該
    署檢察長函示：本件被害人任天堂公司已委任甲○○等人提出告訴在案，然原檢
    察官於偵查中並未查明臺灣代理商是否經專屬授權之被授權人，其告訴是否合法
    ，如為合法告訴依刑事訴訟法第二百五十六條第三項之規定，本件即非無得聲請
    再議之人，不得依職權送請再議，且於緩起訴處分書內漏列告訴人，影響告訴人
    之再議權益，請再查明依法辦理等語，此有該署九十三年二月三日、花分檢吉紀
    仁字第０二０九號函文乙紙在卷可稽。然檢察官未就原緩起訴處分為任何處理，
    即於原緩起訴處分仍屬存在之情形下，而於九十三年四月二十三日，以九十三年
    度偵字第三三一號、九十三年度偵續字第六號案件提起公訴，經本院以起訴程序
    違背規定為由，而於九十三年八月十八日以九十三年度訴字第九六號案件為不受
    理判決確定，檢察官乃於九十三年十一月十九日，以該署九十三年度偵字第二五
    四八號案件重行製作緩起訴處分書，並將之合法送達予被告及告訴人，經多位告
    訴人於法定期間內聲請再議，詎檢察官僅以內部簽呈方式，出具審核聲請再議意
    見書，表明認為告訴人之再議為有理由，擬撤銷原緩起訴處分後，逕以該署九十
    四年度偵續字第一號案件再行起訴，而未製作撤銷緩起訴處分書後對外送達予被
    告，使被告無從決定是否要依刑事訴訟法第二百五十六條之一之規定行使再議權
    ，揆諸前揭說明，本件起訴程序即屬違背規定，爰不經言詞辯論，逕為諭知不受
    理之判決。
據上論斷，應依刑事訴訟法第三百零三條第一款、第三百零七條之規定，判決如主文
。
中      華      民      國    九十四    年      五      月      九      日
                              臺灣花蓮地方法院刑事第三庭
                                  審判長法官  鄭  培  麗
                                        法官  饒  金  鳳
                                        法官  鄭  光  婷
右正本證明與原本無異。
如對本判決不服，應於送達後十日內，向本院提出上訴狀。（應抄附繕本）告訴人或
被害人如對於本判決不服者，應具備理由請求檢察官上訴，其上訴期間之計算係以檢
察官收受判決正本之日期為準。
                                   法院書記官
中      華      民      國    九十四    年      五      月      十一    日
